臺灣桃園地方法院刑事判決　　　　　　　 96年度易字第628號
公　訴　人　台灣桃園地方法院檢察署檢察官
被　　　告　甲○○
上列被告因違反毒品危害防制條例案件，經檢察官提起公訴（96
年度毒偵字第516 號），本院裁定改依簡式審判程序，茲判決如
下：
    主  文
甲○○施用第二級毒品，累犯，處有期徒刑捌月，減為有期徒刑
肆月，如易科罰金，以新台幣壹仟元折算壹日。扣案如附表編號
1 所示之物，沒收銷燬；扣案如附表編號2 所示之物，沒收。
    事  實
一、甲○○前曾於民國88年間因施用毒品案件，經本院以88年度
    毒聲字第6073號裁定送觀察、勒戒，於88年10月12日入勒戒
    處所，因認無繼續施用毒品之傾向於88年11月1 日出所，經
    台灣桃園地方法院檢察署檢察官於88年11月1 日以88年度毒
    偵字第884 號為不起訴處分確定；於90年間又因施用毒品案
    件，經本院以90年度毒聲字第1323號裁定送觀察、勒戒，於
    90年10月25日入勒戒處所，因認有繼續施用毒品之傾向，經
    檢察官聲請簡易判決處刑並聲請強制戒治，其中強制戒治部
    分，經本院以90年度毒聲字第4600裁定令入戒治處所施以強
    制戒治，其後經本院以91年度毒聲字第928 號裁定停止戒治
    ，所餘戒治期間付保護管束，於91年11月13日強制戒治期滿
    執行完畢；另因違反毒品危害防制條例案件經聲請簡易判決
    處刑部分，經本院以91年度壢簡字第18號判決判處有期徒刑
    3 月確定，於92年3 月4 日入監執行，於92年6 月3 日執行
    完畢；於94年間復因違反毒品危害防制條例案件，經本院以
    94 年 度簡字第206 號判決判處有期徒刑6 月確定，於94年
    7 月25日入監執行，於94年11月10日執行完畢（構成累犯）
    。詎其仍不知悔改，明知甲基安非他命係毒品危害防制條例
    所稱之第二級毒品，不得非法持有及施用，竟基於施用第二
    級毒品甲基安非他命之犯意，於96年1 月8 日上午某時，在
    桃園縣龍潭鄉三水村14鄰南坑15號住處，以吸食器施用第二
    級毒品甲基安非他命1 次。嗣於96年1 月8 日下午4 時30分
    許，在桃園縣楊梅鎮○○○路381 巷口為警查獲，並扣得如
    附表所示之物。
二、案經桃園縣政府警察局楊梅分局報請台灣桃園地方法院檢察
    署檢察官偵查起訴。
    理  由
一、按刑事訴訟法第273 條之1 第1 項規定除被告所犯為死刑、
    無期徒刑、最輕本刑為3 年以上有期徒刑之罪或高等法院管
    轄第一審案件者外，於審判期日前之程序進行中，被告先就
    被訴事實為有罪之陳述時，審判長得告知被告簡式審判程序
    之旨，並聽取當事人、代理人、辯護人及輔佐人之意見後，
    裁定進行簡式審判程序。經查，本件被告甲○○被訴違反毒
    品危害防制條例案，非前開不得進行簡式審判程序之案件，
    經被告於本院審理時就被訴事實為有罪之陳述，且經本院告
    知被告簡式審判程序之旨，聽取被告及檢察官之意見後，爰
    依上開刑事訴訟法第273 條之1 第1 項之規定，當庭裁定改
    依簡式審判程序審判之，合先敘明。
二、上開犯罪事實，業經被告於本院審理中坦承不諱，且被告於
    96年1 月8 日下午6 時20分許為警採集尿液經台灣檢驗科技
    股份有限公司以EIA 酵素免疫分析法為初步檢驗，再以GC/M
    S 氣相層析/ 質譜儀法為確認檢驗結果，安非他命、甲基安
    非他命均呈陽性反應，有桃園縣政府警察局楊梅分局偵辦毒
    品案被採尿人姓名、編號對照表、台灣檢驗科技股份有限公
    司濫用藥物尿液檢驗報告各1 紙在卷可稽。按甲基安非他命
    經施用進入人體後，經人體代謝作用，約百分之70於24小時
    內自尿中排出，約百分之90於96小時內自尿中排出，最長可
    能不會超過4 日，此有行政院衛生署藥物食品檢驗局81年2
    月8 日81藥檢壹字第001156號函可按。且以氣相層析質譜分
    析法作藥物及其代謝產物之定性及定量分析檢驗者，幾乎不
    會有偽陽性反應產生，亦即如尿液中未含有煙毒之反應者，
    即不可能產生因藥物所引起之偽陽性反應，此為毒品檢驗學
    之常規，亦為本院辦理相關違反毒品危害防制條例案件所知
    悉，是以上開檢驗結果當足以認定為真實而堪予採信。此外
    ，扣案如附表編號1 所示之物，經本院送請憲兵司令部刑事
    鑑識中心取樣0.0288克鑑驗後，有甲基安非他命成分，有該
    中心96年6 月12日安鑑字第0960000923號鑑定書1 紙附卷可
    稽，足認被告上開自白，應與事實相符，應可採信。又被告
    甲○○前曾於88年間因施用毒品案件，經本院以88年度毒聲
    字第6073號裁定送觀察、勒戒，於88年10月12日入勒戒處所
    ，因認無繼續施用毒品之傾向於88年11月1 日出所，經台灣
    桃園地方法院檢察署檢察官於88年11月1 日以88年度毒偵字
    第884 號為不起訴處分確定；於90年間又因施用毒品案件，
    經本院以90年度毒聲字第1323號裁定送觀察、勒戒，於90年
    10月25日入勒戒處所，因認有繼續施用毒品之傾向，經本院
    以90年度毒聲字第4600裁定令入戒治處所施以強制戒治，其
    後經本院以91年度毒聲字第928 號裁定停止戒治，所餘戒治
    期間付保護管束，於91年11月13日強制戒治期滿執行完畢等
    情，有台灣桃園地方法院檢察署全國施用毒品案件紀錄表、
    受觀察勒戒人毒品及前科紀錄簡列表、台灣高等法院被告前
    案紀錄表在卷為憑，被告於上開時、地非法施用第二級毒品
    甲基安非他命之行為，係5 年內再犯毒品危害防制條例第10
    條第2 項之施用第二級毒品罪，是本件事證明確，其犯行洵
    堪認定，應依法論科。
三、按甲基安非他命為毒品危害防制條例第2 條第2 項第1 款所
    列第二級毒品，核被告甲○○所為，係犯毒品危害防制條例
    第10條第2 項之施用第二級毒品罪。被告持有第二級毒品甲
    基安非他命之低度行為，為其施用第二級毒品甲基安非他命
    之高度行為所吸收，不另論罪。至公訴人認被告所施用之毒
    品為安非他命云云，查安非他命、甲基安非他命固同屬安非
    他命類之中樞神經興奮劑，且俗名通常互為混用，惟2 者究
    係不同之第二級毒品，並以甲基安非他命為目前國內濫用最
    為嚴重，而施用甲基安非他命之代謝最先是去N-甲基（N-de
    methylation） 形成安非他命，而施用甲基安非他命後，在
    正常尿液PH值情況下，24小時內，有43％服用劑量以甲基安
    非他命原態排出；另施用安非他命後24小時內，有30％以安
    非他命原態排出，20％經去氨基作用及氧化作用形成苯甲酸
    ，2 ％經反應形成Norephedrine（參照行政院衛生署出版「
    物質濫用」、「常見濫用藥物檢驗方法彙編」2 書所載），
    被告於96年1 月8 日下午6 時20分許為警採尿送驗結果安非
    他命、甲基安非他命均呈陽性反應，又查施用安非他命後，
    其尿液不致檢出甲基安非他命陽性反應，而施用甲基安非他
    命後，其尿液可檢出甲基安非他命和其代謝物安非他命成分
    ，此有行政院衛生署管制藥品管理局93年11月2 日管檢字第
    0930010499號函可按，是被告尿液經檢驗出甲基安非他命陽
    性部分，係被告施用甲基安非他命後以甲基安非他命原態排
    出者；而檢驗出安非他命陽性部分，雖施用甲基安非他命、
    安非他命均可檢驗出安非他命陽性反應，惟則由本件被告尿
    液經檢驗結果，呈甲基安非他命陽性反應，且扣案如附表編
    號1 毒品經送憲兵司令部刑事鑑識中心鑑驗，結果檢出含第
    二級毒品甲基安非他命之成分，足以認定被告係施用甲基安
    非他命，而非安非他命，是公訴人此部分認定，尚有未洽，
    應予更正。又被告於94年間因違反毒品危害防制條例案件，
    經本院以94年度簡字第206 號判決判處有期徒刑6 月確定，
    於94年7 月25日入監執行，於94年11月10日執行完畢，有台
    灣桃園地方法院檢察署刑案資料查註紀錄表、台灣高等法院
    被告前案紀錄表在卷為憑，其前受有期徒刑之執行完畢，於
    5 年以內故意再犯本件最重本刑為有期徒刑以上之罪，為累
    犯，應依刑法第47條第1 項規定，加重其刑。爰審酌被告施
    用第二級毒品，戕害自身身心，前因施用毒品案件經觀察、
    勒戒及強制戒治乃至刑之執行，竟再犯本件施用毒品犯行，
    顯然未決心改過，且所犯屬自戕行為，而犯後尚能坦承犯行
    、智識程度及素行等一切情狀，量處如主文所示之刑。按中
    華民國96年罪犯減刑條例業於96年7 月16日施行，查本件被
    告上開犯行係在96年4 月24日前，爰依中華民國96年罪犯減
    刑條例第2 條第1 項第3 款，減其刑期2 分之1 ，並依同條
    例第9 條、刑法第41條第1 項前段，諭知易科罰金折算標準
    ，以示儆懲。扣案如附表編號1 所示之物，因甲基安非他命
    為第二級毒品，應依毒品危害防制條例第18條第1 項前段規
    定，不問屬於犯人與否，諭知沒收銷燬之。至扣案如附表編
    號2 所示之物，則係屬被告甲○○所有，業據被告甲○○於
    本院審理時供明，而供其包裝所持有之第二級毒品甲基安非
    他命所用之物，爰併依刑法第38條第1 項第2 款之規定，予
    以宣告沒收。又鑑定時取樣之0.0288克之第二級毒品甲基安
    非他命，於鑑定時已鑑析用罄，亦有憲兵司令部刑事鑑識中
    心上開鑑定書為憑，此部分已不存在，不得再宣告沒收銷燬
    。又扣案如附表所示之物，雖於本院另案（案號：96年度壢
    簡字第605 號）判決中諭知沒收銷燬（惟該案誤載為「安非
    他命」），惟該扣案物係第二級毒品，且為被告甲○○所有
    ，並與本案犯行有關，是本件仍應諭知沒收銷燬，一併敘明
    。
據上論斷，應依刑事訴訟法第273 條之1 第1 項、第299 條第1
項前段，毒品危害防制條例第10條第2 項、第18條第1 項前段，
刑法第11條前段、第47條第1 項、第38條第1 項第2 款、第41條
第1 項前段，中華民國96年罪犯減刑條例第2 條第1 項第3 款、
第7 條、第9 條，判決如主文。
本案經檢察官嵇珮晶到庭執行職務。
中　　華　　民　　國　　96　　年　　8 　　月　　28　　日
                  刑事第一庭    法　官　 鄭吉雄
以上正本證明與原本無異。
如不服本判決，應於判決送達後10日內向本院提出上訴狀（應附
繕本），其未敘述上訴理由者，應於上訴期間屆滿後20日內補提
理由書狀於本院，上訴於臺灣高等法院。
  　　　　　　　　　　　　　　　書記官　 劉宗源
中　　華　　民　　國　　96　　年　　9 　　月　　5 　　日
附表：
┌──┬───────────────┬───────┐
│編號│    扣  案  物  品  名  稱    │  備     註   │
├──┼───────────────┼───────┤
│ 1  │第二級毒品甲基安非他命1 包（淨│              │
│    │重0.7250克，取樣0.0288克〈已鑑│              │
│    │析用罄〉，餘淨重0.6962克）    │              │
├──┼───────────────┼───────┤
│ 2  │包裝如附表編號1 所示甲基安非他│              │
│    │命之塑膠包裝袋1 個            │              │
└──┴───────────────┴───────┘
